臺灣高雄地方法院刑事判決　　　　　　　　　　　　九十一年度交易字第一六○號
　　公　訴　人　臺灣高雄地方法院檢察署檢察官
　　被　　　告　甲○○
右列被告因公共危險案件，經檢察官提起公訴（九十年度偵字第二二七七○號），本
院判決如左：
    主  文
甲○○服用酒類不能安全駕駛動力交通工具而駕駛，處有期徒刑參月，如易科罰金以
參佰元折算壹日。
    事  實
一、甲○○於民國九十年十一月二十五日，在高雄縣鳳山市「陸軍官校」附近飲酒後
    ，明知其控制力及注意力均已達無法安全駕駛車輛之程度，猶駕駛車號ＬＣＴ─
    六六○號重型機車，沿高雄市○○○路由東往西方向行駛，於同日二十二時十分
    許行至高雄市○○○路與正義路口時，因酒後意識不清及未注意車前狀況，致撞
    及對向在由乙○○所駕駛沿高雄市○○○路西向東方向欲左轉正義路之ＹＮ─九
    一五八號自用小客車，嗣為警前往處理，檢測其呼氣酒精濃度含量每公升達○‧
    九七毫克後始發覺上情。
二、案經高雄市政府警察局苓雅分局移請臺灣高雄地方法院檢察署檢察官偵查起訴。
    理  由
一、訊據被告甲○○固坦承確有於右開時地飲酒及車禍發生時乘坐ＬＣＴ─六六○號
    重型機車之事實，惟則矢口否認有駕車之犯行，辯稱：伊當時是被一位綽號阿明
    的友人附載，ＬＣＴ─六六○號重型機車並非伊所駕駛云云。惟查，被告前揭辯
    詞，始終無法提出綽號「阿明」者之年籍資料供本院調查，已難認其所辯可採。
    參以被告於車禍後，隨即出面與證人乙○○達成和解，此有和解書一份附卷可憑
    ，苟ＬＣＴ─六六○號重機車並非被告所騎，衡情豈有由被告承擔和解之民事責
    任之理。而被告與證人乙○○發生車禍之事實，業據證人乙○○於本院審理中到
    庭結證稱：車禍當時伊在建國路西向東方向要左轉正義路，被告是對向東向西行
    駛在建國路上，被告速度很快一下子就撞上來了，被告的車子只有一個人，沒有
    看到其他的人，被告當時就說車子不是他騎的，是朋友騎的，但伊並未見到被告
    的朋友等語，參以證人乙○○與被告間並不相識，亦無素怨，且已與被告於偵查
    中達成和解，豈有甘冒偽證之重罪處罰，設詞欲構陷被告入罪之理，足證車禍當
    時該部ＬＣＴ─六六○號重機車係僅由一人騎用，且該駕駛人即為被告之事實，
    故被告上揭辯詞，顯係卸責之語，不足採信。再被告於車禍當時之精神狀態，在
    警方測試或訊問過程中有語無倫次、含糊不清、意識模糊及多話等現象，經檢測
    其呼氣值達每公升零點九七毫克，此有測試觀察紀錄表及酒精濃度測試表各一紙
    在卷可稽，且據證人即查獲員警何建興於本院審理中到庭結證屬實，可見被告於
    酒後駕車已有意識不清之情。另本件車禍發生時，被告及證人乙○○係屬行進狀
    態，業據乙○○證述屬實，但由道路交通事故調查報告表所附現場圖觀之，全然
    未見有被告所駕前開ＬＣＴ─六六○號重機車之煞車痕跡，足見被告於駕駛時有
    未注意前方尚有車輛在行進中之過失。被告既已於酒後呼氣值已達零點九七毫克
    之情形下，猶貿然騎用機車，且因前開過失及酒精影響下，致發生本件車禍事故
    ，彰顯被告於酒後駕車自已達不能安全駕駛之程度。故本案事證已臻明確，被告
    犯行洵堪認定，應依法論科。
二、核被告所為，係犯刑法第一百八十五條之三服用酒類致不能安全駕駛動力交通工
    具而駕駛罪。爰審酌被告在飲酒後酒精濃度高達每公升○‧九七毫克之情況下仍
    貿然駕車行駛，終至發生前開車禍事故，所致生公共危險之情節非輕，惟念其已
    與被害人達成和解，已藉實際行動填補被害人損失等一切情狀，故量處如主文所
    示之刑，並諭知易科罰金之折算標準，以資懲儆。末查，被告雖前未曾受有期徒
    刑以上刑之宣告，此有臺灣高等法院被告全國前案紀錄表在卷足按，惟綜觀被告
    飲酒之酒精濃度已達於○‧九七毫克程度，猶執意駕車，其危害匪淺，且於犯罪
    後仍極言圖卸，態度非佳，故本院認其犯罪之情狀核與暫不執行為適當之緩刑要
    件有別，故未為緩刑之諭知，併此敘明。
據上論斷，應依刑事訴訟法第二百九十九條第一項前段，刑法第一百八十五條之三、
第四十一條第一項，罰金罰鍰提高標準條例第二條，判決如主文。
中      華      民      國      九十一      年     六     月    十九    日
                                  臺灣高雄地方法院交通法庭
                                        法  官    李代昌
右正本證明與原本無異。
如不服本判決，應於判決送達後十日內，向本院提出上訴狀。
                                        書記官    吳月華
中      華      民      國      九十一      年     六     月    十九    日
附錄本判決論罪法條:
刑法第一百八十五條之三
服用毒品、麻醉藥品、酒類或其他相類之物，不能安全駕駛動力交通工具而駕駛者，
處一年以下有期徒刑、拘役或三萬元以下罰金。
